【裁判字號】    92,易,1182
【裁判日期】    920822
【裁判案由】    詐欺
【裁判全文】
臺灣板橋地方法院刑事判決                        九十二年度易字第一一八二號
    公  訴  人  臺灣板橋地方法院檢察署檢察官
    被      告  甲○
右列被告因詐欺案件，經檢察官提起公訴 (九十一年度偵字第六九四○號)，本院判
決如左：
    主  文
甲○共同連續意圖為自己不法之所有，以詐術使人將本人之物交付，處有期徒刑肆月
，如易科罰金，以參佰元折算壹日。
    事  實
一、甲○與丙○○（化名為施秋宇，待緝獲後另結）分別佯稱為美國禮尚國際貿易公
    司（以下簡稱禮尚公司）之總經理及總裁，明知該司並未實際開設，乃基於共同
    意圖為自己不法所有之犯意聯絡，於民國九十年三月間，在臺北市○○街羅多倫
    咖啡廳，向丁○○謊稱該公司擁有太陽能專利，擬在台成立分公司，而邀集其入
    股，致丁○○不疑有他，陸續交付新台幣（下同）三萬零六百元予甲○、丙○○
    ，供作公司設立之登記及其餘開支雜費。二人復基於同前不法所有之概括犯意，
    自九十年三月二日起至四月二十四日止，至丁○○所任職之臺北市○○○路○段
    十一巷Ｂ１皇后小吃店飲食消費，金額達四萬五千七百元，嗣並交付臺南區中小
    企業銀行同額之客票支票一紙以為付款，惟屆期竟遭退票而未獲付款，丁○○乃
    代墊償還上開消費款項。復於九十年四月（起訴書誤載為七月）間，二人再偕同
    丁○○及友人至乙○○任職之臺北市○○○路○段五一號二樓桃花紅大酒家飲酒
    消費，金額達新台幣（下同）五萬五千元，其間丙○○並向乙○○佯以發放小費
    為名，借款三萬元交予甲○發放小費，惟僅發放數千元，餘款均由渠等收受，其
    後渠等飲畢，即藉詞簽帳由告訴人乙○○代墊上開款項，嗣丙○○、甲○亦逃逸
    無蹤，上開消費及借款均未償還。迄九十年七月二十三日丁○○於永和市某處巧
    遇丙○○，並通知乙○○前來，共同向渠請求返還消費款項，丙○○乃帶同丁○○、乙○○至其女友戊○○位於台北縣永和市○○路三三五巷十八弄五號四樓住
    處，由戊○○當場簽發票號：0000000號，面額四萬五千七百元；票號：
    0000000號，面額八萬五千元之本票各乙紙，分別交付予丁○○、乙○○
    收執，戊○○並當場允諾代為還款，惟事後亦未獲兌現，甲○、丙○○亦避不見
    面，丁○○、乙○○始知受騙。
二、案經丁○○、乙○○訴請臺灣板橋地方法院檢察署檢察官偵查起訴。
    理  由
一、訊據被告甲○矢口否認有何詐騙告訴人丁○○上揭款項及至告訴人丁○○、乙○○店內白吃白喝之情，辯稱：係丙○○向伊與告訴人丁○○招募入股，伊並不知
    丁○○有拿錢給丙○○，伊二人均為丙○○所欺騙，另至告訴人丁○○、乙○○
    店內飲酒，當時係丙○○請客，伊僅在場共同飲酒，而向告訴人乙○○所借得發
    放小費之款項乃丙○○所借，不應叫伊全部負擔等語。惟查，被告甲○與丙○○
    共同佯以開設禮尚公司之名，邀集告訴人丁○○入股，致使其陷於錯誤而陸續交
    付三萬零六百元予渠等收執，嗣渠等即避不見面之事實，業據告訴人丁○○於偵
    查及本院審理中指訴甚詳，雖被告甲○以前開情詞置辯，惟衡情苟無其事，告訴
    人何須設詞誣陷其詐騙之事？另被告與丙○○共同赴告訴人丁○○、乙○○店內
    消費飲宴，白吃白喝，嗣亦未支付款項等情，亦據告訴人丁○○、乙○○於偵審
    中指訴甚詳，並有消費簽帳單、本票二紙、支票退票乙紙附卷為證，被告雖辯以
    ：當時均為丙○○請客，不應叫伊負責云云，惟觀之被告丙○○交付予告訴人丁○○以為清償之本票背面被告並有簽名背書，衡情苟與其無涉，被告何以於本票
    背面背書以示負責！參以被告與共犯丙○○多次先後赴告訴人任職之酒店飲宴，
    均藉詞簽帳，旋即避不見面，顯見渠等有共同意圖為自己不法所有，以詐術使人
    交付財物犯行甚明，被告甲○否認犯行，應係事後推諉之詞，自不足採。從而罪
    證明確，被告犯行堪以認定。
二、核被告甲○所為，係犯刑法第三百三十九條第一項之詐欺取財罪。又被告與丙○○彼此間就前開詐欺犯行，有犯意聯絡及行為分擔，為共同正犯。核被告所為數
    詐欺行為，時間緊接，所犯罪名相同，顯係出於概括之犯意為之，為連續犯，爰
    依刑法第五十六條之規定以一罪論，並加重其刑。又公訴人雖認被告另涉犯刑法
    第三百三十九條第二項之詐欺得利罪云云，惟被告係赴告訴人任職之酒店飲宴，
    業據告訴人指訴在卷，則其所詐得之物係具體現實之財物，應僅成立詐欺取財罪
    ，是公訴人所認尚有誤會，惟公訴人認其所犯詐欺取財與詐欺得利二罪間有連續
    犯之關係，為裁判上一罪，本院爰不另為無罪之諭知，附此敘明。爰審酌被告本
    件詐騙數額非鉅，情節尚輕及其犯罪之動機、目的、手段、所生之危害及迄今亦
    未償還告訴人消費款項等一切情狀，量處如主文所示之刑，並諭知易科罰金之折
    算標準。
據上論斷，應依刑事訴訟法第二百九十九條第一項前段，刑法第二十八條、第五十六
條、第三百三十九條第一項、第四十一條第一項前段，罰金罰鍰提高標準條例第一條
前段、第二條，判決如主文。
本案經檢察官楊四猛到庭執行職務
中      華      民      國    九十二    年      八      月    二十二    日
          臺灣板橋地方法院刑事第六庭
                                          法  官  徐   蘭   萍
右正本證明與原本無異。
如不服本判決，應於判決送達後十日內，向本院提出上訴狀。
                                          書記官  莊   川   億
中      華      民      國    九十二    年      八      月    二十六    日
附錄本案論罪科刑法條全文：
刑法第三百三十九條
意圖為自己或第三人不法之所有，以詐術使人將本人或第三人之物交付者，處五年以
下有期徒刑、拘役或科或併科一千元以下罰金。
以前項方法得財產上不法之利益或使第三人得之者亦同。
前二項之未遂犯罰之。


司法院資訊處製作；財團法人民間司法改革基金會備份。
